【裁判字號】    95,毒抗,430
【裁判日期】    950914
【裁判案由】    毒品危害防制條例
【裁判全文】
臺灣高等法院刑事裁定                 95年度毒抗字第430號
抗  告  人
即  被  告  甲○○
選任辯護人  黃重鋼律師
上列抗告人因違反毒品危害防制條例案件，不服臺灣板橋地方法
院95年度毒聲字第1290號，中華民國95年6 月30日裁定（聲請案
號：臺灣板橋地方法院檢察署95年度聲戒字第330 號），提起抗
告，本院裁定如下：
    主  文
抗告駁回。
    理  由
一、原裁定意旨略以：被告甲○○因施用第一級毒品海洛因、第
    二級毒品安非他命案件，經臺灣板橋地方法院以94年度毒聲
    字第1810號裁定送臺灣台北看守所附設勒戒處所，施以觀察
    、勒戒後，認有繼續施用毒品之傾向，有該所95年6 月20日
    出具之繼續施用毒品傾向證明書附卷可稽，爰依毒品危害防
    制條例第20條第2 項規定，裁定被告令入戒治處所施以強治
    戒治等語。
二、抗告意旨略以：經辯護人聲請閱卷後，未發現「有無繼續施
    用毒品傾向證明書」、「被告有無繼續施用毒品傾向評估標
    準紀錄表」，原審未提出依據並具體說明有戒治必要之理由
    ，且被告經執行觀察勒戒滿2 月仍未收受強治戒治裁定，原
    裁定有上開違誤之處，爰依法提起抗告云云。
三、經查：
  (一)抗告人即被告甲○○因施用第一級毒品海洛因、第二級毒品
    安非他命案件，經臺灣板橋地方法院以94年度毒聲字第1810
    號裁定送臺灣台北看守所附設勒戒處所，施以觀察、勒戒後
    ，認有繼續施用毒品之傾向，有該所95年6 月20日出具之繼
    續施用毒品傾向證明書附卷可證（見95年毒偵緝字第327 號
    影印卷第7 頁）。又有無繼續施用毒品傾向之評估標準，除
    審酌受勒戒人勒戒後之結果外，勒戒前之各種情況，仍應作
    為評估之依據。而依勒戒處所評分說明手冊規定，係以人格
    特質、臨床徵候及相關環境因素三項合併計算分數：(一)分數
    60分以上，判定為有繼續施用毒品傾向。(二)50分以下判定為
    無繼續施用毒品傾向。(三)51分至59分由判定者再做整體評估
    後決定，若判定為有繼續施用毒品傾向需加註理由。
  (二)本件被告甲○○人格特質得16分；並認被告有戒斷症狀、無
    重藥物使用、無注射使用、使用期間超過1 年、情緒及態度
    不良，而認臨床徵候得40 分；環境相關因素得0分，合計56
    分，綜合判斷為「有繼續施用毒品傾向」並說明「個案94年
    7月案件，95年5月10日入所勒戒時尿液仍呈安非他命陽性反
    應」，有臺灣台北看守所95年5 月30日之「有無繼續施用毒
    品傾向證明書」、「有無繼續施用毒品傾向評估標準紀錄表
    」附卷可稽（見95年度毒偵緝字第327 號影印卷第7至8頁）
    。則該勒戒處所綜合評分者依個案之臨床實務及具體事證，
    判定被告為「有繼續施用毒品傾向」，依上開說明，尚無不
    合。
  (三)按觀察勒戒處分執行條例第8條第2項後段規定「受觀察、勒
    戒人經觀察、勒戒結果，有繼續施用毒品傾向者，於勒戒處
    所依法院裁定移送戒治處所施以強制戒治前，應繼續收容。
    其收容期間，計入戒治期間」。依此規定，受觀察、勒戒人
    經觀察、勒戒結果，有繼續施用毒品傾向者，尚不得釋放，
    而應繼續收容，俟法院裁定送達後，逕移送戒治處所施以強
    制戒治，僅其收容期間應計入戒治期間而已，要不生法院裁
    定送達逾觀察、勒戒之二個月期間即應釋放之問題。本件被
    告既經認定有繼續施用毒品傾向，勒戒處所於法院裁定抗告
    人移送戒治處所施以強制戒治前，自應依法繼續收容，其收
    容期間則計入戒治期間，此觀檢察官於95年5 月10日開具之
    執行指揮書自明（見同上開影印卷第5 頁）；則檢察官將被
    告移送戒治處所施以強制戒治，並於收受裁判後之95年7 月
    10日開始起算執行日期，於法並無違誤，是被告以卷內無「
    有無繼續施用毒品傾向證明書」及未收受原審裁定，作為解
    免強制戒治之事由，恐有誤解。從而原審裁定被告令入戒治
    處所施以強制戒治6 個月以上，至無繼續強制戒治之必要為
    止，但最長不得逾1 年，並無不當，被告抗告為無理由，應
    予駁回。
四、據上論斷，應依刑事訴訟法第412條，裁定如主文。
中    華    民    國    95    年    9     月    14    日
                  刑事第10庭    審判長法  官  劉景星
                                      法  官  陳博志
                                      法  官  李春地
以上正本證明與原本無異。
不得再抗告。
                                      書記官  蘇秋
中    華    民    國    95    年    9     月    15    日


司法院資訊處製作；財團法人民間司法改革基金會備份。
